臺灣臺北地方法院小額民事判決　　　 
                                   　111年度店小字第68號
原      告  富邦產物保險股份有限公司

法定代理人  賴榮崇  
訴訟代理人  朱純伶  

            沈里麟  
被      告  趙宋賢  
上列當事人間侵權行為損害賠償事件，本院於民國111年8月4日
言詞辯論終結，判決如下：
    主      文
被告應給付原告新臺幣貳仟貳佰伍拾貳元，及自民國一百一十年
一月十二日起至清償日止，按年息百分之五計算之利息。
原告其餘之訴駁回。
訴訟費用新臺幣壹仟元由被告負擔百分之十，餘由原告負擔。
本判決原告勝訴部分得假執行；但被告如以新臺幣貳仟貳佰伍拾
貳元為原告預供擔保後，得免為假執行。
    事實及理由
一、按法定代理人代理權消滅者，訴訟程序在有法定代理人之本
    人承受其訴訟以前當然停止；又第168條至第172條及前條所
    定之承受訴訟人，於得為承受時，應即為承受之聲明，民事
    訴訟法第170 條、第175 條第1 項分別定有明文。本件原告
    原列羅建明為法定代理人，惟於民國111年7月19日具狀變更
    為甲○○，並經甲○○聲明承受訴訟，是本件自應改列甲○○為原
    告之法定代理人，合先敘明。次按，被告經合法通知，未於
    最後言詞辯論期日到場，核無民事訴訟法第386條所列各款
    情形，爰依原告之聲請，由其一造辯論而為判決，合先敘明
    。
二、原告部分：
  ㈠原告起訴主張：被告於110年1月11日下午4時許駕駛車牌號碼
    為00-0000號自用小客車（下稱被告車輛），行經新北市○○
    區○○路00號前時，被告因停等紅燈操控不慎往前滑行撞擊前
    車之過失，而與由原告承保、訴外人余泠潔所有並駕駛車牌
    號碼為000-0000號自用小客車（下稱系爭車輛）發生碰撞，
    致系爭車輛受有損害，經原告以新臺幣（下同）27,101元（
    含鈑金4,725元、烤漆17,023元、零件5,353元）賠付後，爰
    依保險法第53條第1 項及侵權行為法律關係，請求被告賠償
    上開必要修復費用等語。並聲明：被告應給付原告27,101元
    ，及自起訴狀繕本送達翌日起至清償日止，按年息百分之5 
    計算之利息。
　㈡對被告抗辯之陳述：
　　原告於審酌理賠時，皆有以車損照片、估價單及發票為據，
    而修車品項亦均依修車師傅之專業判斷，本案事故系爭車輛
    遭受撞擊部位為車尾，與修車估價之判斷相符，並無保險詐
    欺之情事。又兩車發生碰撞所產生之作用力，常理絕無可能
    僅於一個特定的點或局部受損，且車輛受損狀況非外觀可一
    望即知，非經拆卸為詳細檢查，難以發現車輛真實受損情形
    ，被告非專業修車技師竟仍指稱系爭車輛因係德國名車而不
    致受多處損傷，僅屬其個人臆測之詞，應提出其他有力證據
    證明之。　
三、被告答辯稱：對於被告確實有因路面稍傾斜，於停等紅燈時
    ，因未拉手煞車，致車輛往前滑行碰到系爭車輛之後保險桿
    乙情並不爭執。然系爭車輛未因本案事故受有損傷，被告同
    意僅就系爭車輛之檢修費用負擔。且系爭車輛為德國名車，
    不可能輕易碰壞，而系爭車輛於事發後許久才送修，實應無
    明顯外傷所致，然原告竟主張多項項目待修繕，其請求顯屬
    保險詐欺。並聲明：原告之訴駁回。
四、本院之判斷：
  ㈠按因故意或過失，不法侵害他人之權利者，負損害賠償責任
    ；汽車、機車或其他非依軌道行駛之動力車輛，在使用中加
    損害於他人者，駕駛人應賠償因此所生之損害，民法第184
    條第1 項前段、第191 條之2 前段分別定有明文。經查，原
    告主張之事實，業據其提出與其所述相符之新北市政府警察
    局道路交通事故當事人登記聯單、道路交通事故現場圖、道
    路交通事故初步分析研判表、汽（機）車險理賠申請書、修
    理費用評估單、收銀機統一發票、車損照片及行車執照等件
    為證（參見本院卷第9頁至第27頁），並經本院依職權向新
    北市政府警察局交通警察大隊調閱本件交通事故相關資料，
    核閱屬實（參見本院卷第55頁至第85頁）。觀諸本件A3類道
    路交通事故調查紀錄表之事故發生前之行進路線、方向、車
    道、位置、肇事經過及車速，訴外人余泠潔之陳述：「我行
    駛於民族路往北新路方向之內側車道，行經民族87號停等紅
    燈時，突遭後車（即被告車輛）碰撞。」；被告之陳述：「
    我行駛於民族路往北新路方向之內側車道，行經民族87號時
    ，欲停等紅燈，但忘記拉手煞車而向前滑行碰撞前車（即系
    爭車輛）。」等詞，核與系爭車輛受損部位為後車尾相符，
    有車損照片在卷可查（參見本院卷第60頁至第62頁），堪認
    被告確有停等紅燈操作不慎往前滑行撞擊前車等情，因而與
    系爭車輛發生碰撞。準此，被告有前揭應注意能注意而未注
    意之過失，且與原告受有損害間有相當因果關係，揆諸上開
    規定，被告就本件肇事應負過失侵權行為責任，洵堪認定。
  ㈡次按，被告因停等紅燈操作不慎往前滑行撞擊前車之過失，
    致發生本件交通事故，就系爭車輛所受損害，而負侵權行為
    損害賠償責任者，除法律另有規定或契約另有訂定外，應回
    復他方損害發生前之原狀，債權人亦得請求支付回復原狀所
    必要之費用，以代回復原狀，民法第213 條第1 項、第3 項
    亦分別定有明文。又按，不法毀損他人之物者，被害人得請
    求賠償其物因毀損所減少之價額，民法第196 條定有明文；
    又按物被毀損時，被害人除得依民法第196 條請求賠償外，
    並不排除民法第213 條至第215 條之適用。再者，依民法第
    196 條請求賠償物被毀損所減少之價額，得以修復費用為估
    定之標準，但以必要者為限。原告主張其保戶因本件車禍致
    系爭車輛受有損害，並因此支出維修費27,101元，原告則因
    賠付其保戶上開費用而受有損害，固據原告提出系爭車輛汽
    （機）車險理賠申請書、修理費用評估單、收銀機統一發票
    為證，惟系爭車輛105 年11月出廠，有行車執照為憑（參見
    本院卷第9頁），系爭車輛修復費用包含鈑金4,725元、零件
    5,353元、烤漆17,023元，亦有上開修理費用評估單為憑。
    衡以系爭車輛有關零件部分之修復，既以新零件更換被損害
    之舊零件，則在計算損害賠償額時，自應將零件折舊部分予
    以扣除（最高法院77年5 月17日第9 次民事庭會議決意參照
    ），依行政院所發布之固定資產耐用年數表及固定資產折舊
    率表，自用小客車之耐用年數為5 年，依定率遞減法每年應
    折舊369 ／1000，又其使用期間未滿1 年者，按實際使用之
    月數相當於全年之比例計算之；不滿1 年者，以月計，其最
    後1 年之折舊額加歷年折舊累計額，其總和不得超過該資產
    成本原額之10分之9 。系爭車輛自出廠日105 年11月至發生
    本件交通事故日即110年1月11日止，約使用4年3 個月，依
    上開折舊規定，原告主張零件費用為5,353元經折舊後餘額
    為771 元（計算式：5,353元－第1 年折舊1,975 元－第2 年
    折舊1,246元－第3 年折舊787元－第4 年折舊496元－第5 年折
    舊78元＝771元，元以下四捨五入），加計鈑金4,725元、烤
    漆17,023元，則本件系爭車輛修復費用為22,519元（計算式
    ：鈑金4,725元＋烤漆17,023元＋零件771元＝22,519元）。然
    觀諸卷附照片，系爭車輛後保險桿正後方靠近底盤處確有因
    被告自後追撞系爭車輛，導致後保險桿正後方靠近底盤處烤
    漆剝落（參見本院卷第147頁），惟由汎德永業汽車股份有
    限公司汎德台北分公司111年7月15日汎德永業汎德台北111
    字第008號函所附照片可之，系爭車輛後保險桿左側有原已
    存留之擦痕，且該部分之損害經比對兩造車禍當時之照片（
    參見本院卷第60頁至第64頁），本非本件事故所致，此由本
    院依職權向新北市政府警察局交通警察大隊所調閱之資料所
    附之事故現場照片，針對系爭車輛受損部分亦僅拍攝系爭車
    輛後保險桿正後方靠近底盤處，亦可窺知一二（參見本院卷
    第64頁）。是本院認為係爭車輛後保險桿左側之損害佔系爭
    車輛保險桿損傷百分之90，故本件被告就系爭車輛修復費用
    僅需負百分之10之責任。從而，本件原告得請求被告給付之
    系爭車輛修復費用為2,252元（計算式：22,519元×10％＝2,25
    2元，元以下四捨五入）。至逾此部分之請求，應屬無據，
    應予駁回。
　㈢末按，遲延之債務，以支付金錢為標的者，債權人得請求依
    法定利率計算之遲延利息；應付利息之債務，其利率未經約
    定，亦無法律可據者，週年利率為百分之5 ；給付無確定期
    限者，債務人於債權人得請求時，經其催告而未為給付，自
    受催告時起，負遲延責任。其經債權人起訴而送達訴狀，或
    依督促程序送達支付命令，或為其他相類之行為者，與催告
    有同一之效力，民法第233 條第1 項、第203 條、第229 條
    第2 項分別定有明文。本件原告請求被告賠償之損害，此為
    以支付金錢為標的，原告自得請求被告給付自起訴狀繕本送
    達翌日即110年1月12日（於110年1月11日送達於被告，參見
    本院卷第33頁）起至清償日止，按年息百分之5 計算之利息
    ，併予說明。
五、綜上，原告依代位求償及侵權行為之法律關係，請求被告給
    付2,252元，及自110年1月12日起至清償日止，按年息百分
    之5 計算利息之範圍內，為有理由，應予准許。至原告逾此
    部份之請求，為無理由，應予駁回。
六、本件事證已臻明確，兩造其餘攻擊防禦方法，於本判決結果
    不生影響，爰不一一論述，附此敘明。
七、本件原告勝訴部分係適用小額程序為被告敗訴之判決，依民
    事訴訟法第436 條之20條規定，應依職權宣告假執行；並依
    同法第392 條第2 項依職權為被告如預供擔保，得免為假執
    行之宣告。
八、訴訟費用負擔之依據：民事訴訟法第79條。本件訴訟費用額
    確定金額為裁判費1,000 元。
中　　華　　民　　國　　111 　年　　8 　　月　　29　　日
                  臺灣臺北地方法院新店簡易庭
                              法  官  石蕙慈
以上正本係照原本作成。
對於本件判決如有不服，應於收受送達後20日內向本院提出上訴
書狀，上訴於本院合議庭，並按他造當事人之人數附具繕本。
當事人之上訴，非以判決違背法令為理由不得為之，上訴狀應記
載上訴理由，表明下列各款事項：
㈠原判決所違背之法令及其具體內容。
㈡依訴訟資料可認為原判決有違背法令之具體事實。
如委任律師提起上訴者，應一併繳納上訴審裁判費。
中　　華　　民　　國　　111 　年　　8 　　月　　29　　日
                              書記官  徐子芹